臺灣板橋地方法院刑事判決　　　　　　　　　　　　九十一年度訴字第一二七號
　　公　訴　人　臺灣板橋地方法院檢察署檢察官
　　被　　　告　甲○○
右列被告因毒品危害防制條例案件，經檢察官提起公訴 (九十一年度毒偵緝字第二０
六號)，本院判決如左：
    主  文
甲○○連續施用第二級毒品，處有期徒刑伍月；又施用第一級毒品，處有期徒刑柒月
。應執行有期徒刑拾月。
    事  實
一、甲○○前因施用毒品案件，先後二次經臺灣板橋地方法院檢察署檢察官向本院聲
    請裁定送觀察、勒戒，經本院裁定送觀察、勒戒後，認無繼續施用毒品之傾向，
    由臺灣板橋地方法院檢察署檢察官以八十九年度毒偵緝字第一六四號及八十九年
    度毒偵字第五七九九號、八十九年度毒偵緝字第一三一四號為不起訴處分確定。
    詎甲○○猶不知悔改，復基於概括犯意，於民國九十年十一月一日及自九十一年
    一月底起至九十一年四月二十六日止，連續多次，在臺北縣三重市○○路○段六
    十巷七號住處，以將安非他命放置於吸食器內下端點火燒烤之方式，施用第二級
    毒品安非他命，平均每一至二週施用一次。復另行起意，在九十年十月五日十一
    時六分許經警採集其尿液前二十六小時內之某時，在不詳處所，以不詳方式施用
    第一級毒品海洛因一次。嗣（一）九十年十月五日因甲○○係列管之毒品人口，
    為臺北縣政府警察局三重分局通知前來採尿檢驗，經警採集其尿液檢驗結果，發
    現呈安非他命及鴉片類嗎啡陽性反應，始查知上情；（二）九十一年四月二十八
    日凌晨零時五十分許，甲○○因前案屢傳未到，乃於臺北縣三重市○○○路二八
    ０號前，為警盤查而查獲。
二、案經臺北縣政府警察局三重分局報請臺灣板橋地方法院檢察署檢察官偵查起訴。
    理  由
一、右揭施用第二級毒品安非他命之犯罪事實，業據被告甲○○於警訊、偵審中均坦
    承不諱，惟矢口否認有何施用第一級毒品海洛因之犯行，辯稱：伊僅有施用安非
    他命，並無施用海洛因，不知為何於九十年十月五日採尿時，尿液檢驗結果併呈
    鴉片陽性反應，惟伊於當時吸食安非他命時，有覺得怪怪的云云。經查，被告因
    係列管之毒品人口，乃於九十年十月五日前往臺北縣政府警察局三重分局採尿檢
    驗，經送請臺灣檢驗科技股份有限公司檢驗結果，呈安非他命及鴉片類嗎啡陽性
    反應等情，此有該公司九十年十月二十四日濫用藥物檢驗報告書乙紙附卷可證，
    迄於警訊及偵查中，被告均稱：於送驗後為何有安非他命及鴉片陽性反應伊不知
    情，可能係患有感冒及長期吃中葯而引起云云，嗣於本院審理中始坦承有施用安
    非他命等語，則其就施用安非他命乙事，於初訊時並未吐實，所供反覆，乃至於
    所供並無施用海洛因云云，亦難憑認，況且本院為求確定，再將被告於九十年十
    月五日十一時六分許，經警所採集之尿液，送請國防部憲兵司令部刑事鑑識中心
    以較為精確之「螢光偏極免疫分析法」、「液相萃取（溶劑萃取）前處理法」、
    「氣相層析質譜分析法」覆驗結果，發現其尿液確有煙毒（嗎啡）反應及甲基安
    非他命反應，此有該中心九十一年七月十六日（九一）綱得字第０九三四七號鑑
    驗通知書乙紙附卷為證，按海洛因經注射入人體後，約八○％於二十四小時內自
    尿液排出，一般而言，尿液中能否驗出嗎啡陽性反應與其投與量、投與途徑、採
    尿時間、個人體質及檢驗方法靈敏度關，一般而言海洛因代謝物嗎啡之平均可檢
    出時限約為二十六小時，此有行政院衛生署藥物食品檢驗局八十一年九月八日（
    八一）藥檢壹字第八一一四八八五號函參照，而被告尿液中經初驗及覆驗結果，
    均認呈嗎啡陽性反應，應可認定被告在九十年十月五日十一時五分許經警後採尿
    前二十六小時內之某時，有在不詳處所施用第一級毒品海洛因一次無訛，所辯並
    無施用海洛因云云，顯係卸責之詞，不足採信。另被告於九十一年四月二十八日
    為警採集之尿液，經檢驗結果，亦呈安非他命陽性反應，此有臺灣檢驗科技股份
    有限公司九十一年五月十八日濫用藥物檢驗報告書乙紙附卷可證，從而本件罪證
    明確，被告犯行應堪認定。
二、核被告甲○○所為，係犯毒品危害防制條例第十條第一項之施用第一級毒品罪及
    同條第二項之施用第二級毒品罪。其非法持有第一級毒品海洛因、第二級毒品安
    非他命之低度行為，已為渠進而施用之高度行為所吸收，均不復另論。被告先後
    多次施用第二級毒品，時間密接，觸犯構成要件相同之罪名，顯係基於概括犯意
    為之，應依刑法第五十六條連續犯之規定，就其施用第二級毒品安非他命部分，
    以一罪論，並加重其刑。又公訴人僅就被告於九十年十月五日十一時六分許往前
    回溯九十六小時內某時之施用安非他命犯行提起公訴，其餘部分未據起訴，惟未
    起訴部分與起訴部分有連續犯之裁判上一罪關係，為起訴效力所及，本院自得併
    予審究。又被告所犯前開二罪，犯意各別，行為互異，應予分論併罰。爰審酌被
    告之品行、犯罪之動機、目的、手段、施用毒品之期間及犯罪後態度良好坦承犯
    行等一切情狀，量處如主文所示之刑，並定其應執行之刑，以示懲儆。
據上論斷，應依刑事訴訟法第二百九十九條第一項前段，毒品危害防制條例第十條第
一項、第二項，刑法第十一條前段、第五十六條、第五十一條第五款，判決如主文。
本案經檢察官李吉祥到庭執行職務
中      華      民      國    九十一    年      八      月     十六     日
                                    臺灣板橋地方法院刑事第六庭
                                        法  官  徐   蘭   萍
右正本證明與原本無異
如不服本判決應於送達後十日內向本院提出上訴狀
                                        書記官  莊   川   億
中      華      民      國    九十一    年      八      月     十六     日
附錄本案論罪科刑法條全文：
毒品危害防制條例第十條
施用第一級毒品者，處六月以上五年以下有期徒刑。
施用第二級毒品者，處三年以下有期徒刑。
